【裁判字號】    90,台抗,80
【裁判日期】    900216
【裁判案由】    核發保護令
【裁判全文】
最高法院民事裁定                                    九十年度台抗字第八○號
    再 抗告 人  乙○○○
右再抗告人因與相對人甲○○間聲請核發保護令事件，對於中華民國八十九年九月二
十八日台灣高等法院台中分院裁定（八十九年度家護抗字第一○八號），提起再抗告
，本院裁定如左：
    主  文
再抗告駁回。
再抗告程序費用由再抗告人負擔。
    理  由
按法院認為家庭成員間有暴力之事實且有保護之必要時，應依聲請或依職權對被害人
核發保護令，而保護令之範圍則由法院視情節輕重及需要，依家庭暴力防治法第十三
條第二項各款內容核發之。
查本件再抗告人聲請意旨略以：伊夫楊火旺與相對人之公公楊水道係兄弟，兩造為三
親等之旁系姻親，同住於彰化縣員林鎮出水里出水巷三一號傳統三合院中。相對人於
民國八十九年三月二十四日晚上七時許，以藍球用力丟擲伊住宅門窗之方法恐嚇伊，
企圖迫使伊遷出住宅，致生危害於安全；同日晚上八時許，相對人又持沾染油漆原料
之刷子往伊眼睛噴染，致伊雙眼受有化學性傷害及化學性結膜角膜炎，已發生家庭暴
力事件，且有繼續遭受相對人實施不法侵害行為之危險等情。台灣彰化地方法院（下
稱彰化地院）依家庭暴力防治法第十三條第二項第一、二、四款之規定核發保護令。
相對人不服，提起抗告。原法院以：再抗告人主張其遭受相對人實施身體上及精神上
之不法侵害行為，且有再受家庭暴力之危險等情，業據證人張振益、楊麗敏陳述明確
，並有診斷書影本一紙、錄音帶譯文一份、照片影本四份、戶籍謄本二件等為證，堪
認為真實。彰化地院依家庭暴力防治法第十三條第二項第一、二款之規定核發保護令
，禁止相對人對再抗告人實施身體或精神上不法侵害之行為；直接或間接對於再抗告
人為騷擾、通話、通信之聯絡行為；有效期間為壹年部分，依法核無違誤。至於依同
法第十三條第二項第四款之規定，命相對人應遠離再抗告人住所至少一百公尺部分，
因雙方同住在傳統三合院中，如令其離再抗告人住處至少一百公尺，無異命相對人需
遷離其住所，且參之再抗告人受侵害程度，前揭保護令內容已足以保護再抗告人，無
庸過度限制相對人自由權利，因而將此部分裁定廢棄，駁回再抗告人之聲請。經核於
法並無違背。再抗告論旨，仍執陳詞，指摘原裁定不當，聲明廢棄，非有理由。
據上論結，本件再抗告為無理由，依家庭暴力防治法第十九條第二項，非訟事件法第
二十八條，民事訴訟法第四百九十二條第一項、第九十五條、第七十八條，裁定如主
文。
中      華      民      國     九十     年      二      月     十六     日
                              最高法院民事第一庭
                                  審判長法官  李  錦  豐
                                        法官  楊  鼎  章
                                        法官  吳  麗  女
                                        法官  許  朝  雄
                                        法官  曾  煌  圳
      右正本證明與原本無異
                                              書  記  官
中      華      民      國     九十     年      三      月     十九     日


司法院資訊處製作；財團法人民間司法改革基金會備份。
